【裁判字號】    97,訴緝,31
【裁判日期】    970421
【裁判案由】    違反藥事法
【裁判全文】
臺灣桃園地方法院刑事判決              97年度訴緝字第31號
公  訴  人  臺灣桃園地方法院檢察署檢察官
被      告  PHAM THIM.
指定辯護人  本院公設辯護人甲○○
上列被告因違反藥事法案件，經檢察官提起公訴（93年度偵字第
9111號），本院改以簡式審判程序，並行協商程序，判決如下：
    主  文
PHAM THIMY（范氏美）輸入禁藥，處有期徒刑肆月。緩刑參年。
    事實及理由
一、犯罪事實：PHAM THIMY明知Fenfluramine之成分為安非他命
    類藥品屬於醫事法第22條第1款之禁藥，為禁止使用之藥品
    ，業經行政院衛生署於民國69年12月8日以衛署藥字第30112
    4號及75年7月11日衛署藥字第597627號公告在案。詎PHAM T
    HIMY竟基於輸入禁藥之犯意，先在越南國胡志明市購買含有
    Fenfluramine成分之鹽酸芬氟拉明片34盒後，再於92年9 月
    22日藏置於托運行李箱內，未經核准即擅自從越南輸入前述
    藥品，進入我國。其於同日搭乘越南航空第VN-9288 次班機
    入境我國，並於同日晚上22時5 分許，在桃園中正機場航站
    入境室8 號紅線檯通關之際，為財政部台北關稅局稽查人員
    當場查獲，並扣得前開禁藥。
二、證據：
（一）被告PHAM THIMY（范氏美）於本院訊問中之自白，及與之
      相符之警詢筆錄。
（二）行政院衛生署藥物食品檢驗局92年11月4日藥檢壹字第092
      9220295號檢驗成績書1紙。
（三）行政院衛生署92年11月13日衛署藥字第0920059361號函。
（四）台北關稅局扣押貨物、運輸工具收據及搜索筆錄各1 份、
      台北關稅局處分書1 紙、行政院衛生署69年12月8 日以衛
      署藥字第301124號公告。
三、本件經檢察官與被告於審判外達成協商之合意且被告已認罪
    ，其合意內容為：被告願受有期徒刑4 月，緩刑3 年。經查
    ，前述協商合意並無刑事訴訟法第455 條之4 第1 項所列情
    形之一，檢察官聲請改依協商程序而為判決，本院爰不經言
    詞辯論，於協商合意範圍內為協商判決，合予敘明。又查被
    告犯罪時間雖在96年4 月24日以前，惟依中華民國九十六年
    罪犯減刑條例第5 條規定，本條例施行前，經通緝而未於中
    華民國96年12月31日以前「自動歸案」接受偵查、審判或執
    行者，不得依本條例減刑。查被告於93年11月12日經本院發
    布通緝，於97年3 月20日始經警查獲逮捕，其非於96年12月
    31日自動歸案，而係於其後經緝獲，依上述規定，被告自不
    得減刑。至立法者何以就本條例施行前、後分經通緝，且非
    自動歸案者，為不得減刑與得減刑之差別待遇，又其間查別
    待遇是否合理，有無違反平等原則之虞，當係另一問題，併
    此敘明。
四、附記事項：按行為後法律有變更者，應將行為時之法律，與
    行為後之法律，包括中間時法，比較適用最有利於行為人之
    法律，此觀95年7 月1 日生效之現行刑法第2 條第1 項之規
    定自明。查被告行為後，藥事法第82條第1 項曾分別於93年
    4 月21日、95年5 月30日均經修正公布。93年4 月21日修正
    前該條項規定為製造或輸入偽藥或禁藥者，處7 年以下有期
    徒刑，得併科新台幣15萬元以下罰金；93年4 月21日修正後
    則規定為製造或輸入偽藥或禁藥者，處10年以下有期徒刑，
    得併科新台幣1000萬元以下罰金，95年5 月30日係修正該條
    第2 項，就第1 項之罪之文字並無變動。是被告犯罪後法律
    已有變更，經比較行為前後，即修正前後，包括中間時法之
    規定，其與93年4 月21日修正後之規定，與95年5 月30日修
    正該條項規定，輕重相等，而行為時即93年4 月21日修正前
    該條項規定之法定刑顯較有利於被告，自應依修正後刑法第
    2 條第1 項之規定，適用行為時即93年4 月21日修正前之藥
    事法第82條第1 項之規定論處。
五、應適用之法條：刑事訴訟法第455 條之4 第2 項、第455 條
    之8 ，行為時即93年4 月21日修正前藥事法第82條第1 項，
    刑法第2 條第1 項、刑法第11條前段、第74條第1 項第1款
    ，判決如主文。
六、另按違禁物如法令同時有沒入行政罰及沒收（銷燬）之刑事
    罰從刑處分者，如於宣告沒收（銷燬）前，業經行政主管機
    關執行沒入處分者，依司法院院字第2832號解釋之意旨，法
    院自不得就已處分沒收之物，更為沒收之諭知。最高法院62
    台上第3595號判例意旨參見。查被告所輸入含有Fenflurami
    ne禁藥成分之鹽酸芬氟拉明片34盒（20MG/片，61片/盒），
    業經財政部臺北關稅局依法沒入，有上述台北關稅局處分書
    1 件附卷可參，堪認已因執行沒入而滅失，揆諸上述最高法
    院判例意旨，自毋庸再諭知沒收，附此敘明。
七、本判決除有刑事訴訟法第 455條之4第1項第1款、第2款、第
    4款、第6款、第7款所定情形之一，或違反同條第2項規定者
    外，不得上訴。
八、如不服本件判決，且有前述得上訴之事由者，得自收受判決
    送達之日起 10日內，向本院提出上訴書狀，上訴於第2審法
    院。
本案經檢察官鍾雅蘭到庭執行職務
中    華    民    國    97    年    4    月    21     日
                      臺灣桃園地方法院刑事第六庭
                          法  官  錢  建  榮
以上正本證明與原本無異。
如不服本判決，應於判決送達後10日內向本院提出上訴狀（應附
繕本），其未敘述上訴理由者，應於上訴期間屆滿後20日內補提
理由書狀於本院，上訴於臺灣高等法院。
                          書記官  李  玉  華
中    華    民    國    97    年    4     月    22    日
附本案論罪科刑法條全文
民國93年4 月21日修正前藥事法第82條
製造或輸入偽藥或禁藥者，處十年以下有期徒刑，得併科新臺幣
一千萬元以下罰金。
以犯前項之罪為常業者，處五年以上十二年以下有期徒刑，得併
科新臺幣二千五百萬元以下罰金。
犯前二項之罪，因而致人於死者，處無期徒刑或十年以上有期徒
刑，致重傷者，處七年以上有期徒刑。
因過失犯第一項之罪者，處三年以下有期徒刑、拘役或科新臺幣
五十萬元以下罰金。
第一項及第二項之未遂犯罰之。


司法院資訊處製作；財團法人民間司法改革基金會備份。
